臺灣士林地方法院交通事件裁定　　　　96年度交聲字第1523號
原處分機關　交通部公路總局臺北區監理所基隆監理站
異　議　人
即受處分人　乙○○
上列受處分人因違反道路交通管理處罰條例案件，對於交通部公
路總局臺北區監理所基隆監理站中華民國96年11月2 日所為之處
分（原處分案號：基監字第裁42-AEV943378號），聲明異議，本
院裁定如下：
    主  文
異議駁回。
    理  由
一、按汽車駕駛人，行經有燈光號誌管制之交岔路口闖紅燈者，
    處新臺幣（下同）1,800 元以上5,400 元以下罰鍰。並記違
    規點數3 點。道路交通管理處罰條例第53條第1 項及第63條
    第1 項第3 款分別定有明文。
二、原處分意旨略以：本件受處分人即異議人乙○○於民國96年
    9 月3 日晚上11時5 分許，駕駛車牌1819-EA 號自用小客車
    ，沿臺北市○○路由西往東方向行駛，途經東湖路與東湖路
    113 巷口 (西往北)時 ，闖越東湖路所設紅燈號誌左轉至東
    湖路113 巷，而有駕車行經設有燈光號誌管制之交岔路口闖
    紅燈之違規行為，經臺北市政府警察局內湖分局康樂派出所
    執勤員警舉發，爰依道路交通管理處罰條例第53條第1 項規
    定，處罰鍰2,700 元，並依同條例第63條第1 項第3 款規定
    記違規點數3 點之事實，有原處分機關之移送書、原處分機
    關裁決處分之裁決書、臺北市政府警察局舉發違反道路交通
    管理事件通知單在卷可憑，至為明確。
三、聲明異議意旨略以：受處分人乙○○於96年9 月3 日晚上11
    時5 分許，駕駛車牌1819-EA 號自用小客車，沿東湖路由西
    往東方向行駛，嗣受處分人欲左轉至東湖路113 巷口 (由西
    往北)時 ，因對向 (東湖路113 巷由北往南方向）車輛疾駛
    迎面而來之影響，迫使受處分人所駛車輛停跨於中線，時值
    交通號誌燈由黃燈轉紅燈之際，受處分人待闖紅燈車輛通過
    後，受處分人所停於跨線車輛再行左轉至東湖路（由南向北
    方向行駛）113 巷，經當地執勤警員攔下盤查，警員即以紅
    燈左轉開罰單，惟因東湖路由東往西方向車道與東湖路113
    巷路口有向內縮，且檢查哨距離路口超過100 多公尺，即便
    受處分人車輛已停駛於待轉車道，從警員所站東湖路113 巷
    之位置應係看不到受處分人在待轉車道等語。
四、經查：本件受處分人即異議人乙○○於96年9 月3 日晚上11
    時5 分許，駕駛車牌1819-EA 號自用小客車，沿臺北市○○
    路由西往東方向行駛，途經東湖路與東湖路113 巷交岔路口
    時，於其行進方向號誌為紅燈狀態下，未停等即強行通過左
    轉至東湖路113 巷之事實，業經證人即臺北市政府警察局內
    湖分局康樂派出所警員甲○○於本院調查中結證綦祥，並有
    臺北市政府警察局舉發違反道路交通管理事件通知單影本1
    紙、受處分人繪製之現場圖2 紙及現場照片11張附卷（參見
    本院卷第8 頁、第18頁、第25至27頁、第29至34頁）可憑，
    應甚明確。又證人甲○○於本院調查中結證稱：伊於96年9
    月3 日晚上11時5 分許，在東湖路113 巷東湖國小側門簽巡
    邏表，與另一名警員同時看到受處分人開車在東湖路與東湖
    路113 巷路口違規左轉，伊當時看到東湖路113 巷之號誌係
    綠燈，該綠燈已持續好幾秒，故東湖路相對之紅燈號誌亦已
    持續好幾秒，且當時東湖路113 巷沒有車，伊視線所及之區
    ○○○○路亦無車輛通過，又從路口到臨檢之距離僅60多公
    尺等語（參見本院卷第21至23頁），依上開證人所述，受處
    分人駕駛之上開自小客車係於東湖路之號誌轉為紅燈後持續
    好幾秒後始左轉，應甚明確；又依受處分人所提出之上述現
    場圖、現場照片及上開證人所證，警員係站在東湖路113 巷
    內，與受處分人違規左轉之東湖路與東湖路113 巷口之間，
    相距甚近，故警員從受處分人駕駛之車輛車燈投射方向觀察
    ，應可明確判斷受處分人駕駛之車輛並未在東湖路方向停止
    線附近處暫停，且該東湖路113 巷內亦無車輛駛出，衡情當
    無誤認受處分人違規事實之虞，復以一般執勤警員之專業訓
    練而言，對於該等職務上事項之觀察程度自遠較一般人更為
    專注，其誤判之可能性極低，是上開證人之證詞應有可信之
    處。本件舉發之警員甲○○於執行勤務時，適時發現受處分
    人闖紅燈，立即攔檢舉發違規，其與受處分人不相識，復無
    怨隙，應無甘冒觸犯偽證之罪責，故意構詞誣陷異議人之必
    要，而受處分人既無其他積極證據足資推翻前項舉發認定之
    事實，實難認警員甲○○有何濫行舉發違規之情形，亦難認
    其所異議之理由可採。
五、綜上所述，受處分人駕駛上開車輛確於上揭時、地，行經設
    有燈光號誌管制之交岔路口有闖紅燈之事實，從而，原處分
    機關依同條例第53條第1 項、第63條第1 項第3 款及違反道
    路交通管理事件統一裁罰基準表規定，裁罰受處分人2,700
    元罰鍰並記違規點數3 點，核無違誤，本件受處分人之異議
    為無理由，自應將其異議駁回。
六、據上論斷，應依道路交通管理處罰條例第87條第2 項、道路
    交通案件處理辦法第19條，裁定如主文。
中　　華　　民　　國　　96　　年　　12　　月　　31　　日
                  交通法庭法　官  雷雯華
以上正本證明與原本無異。
如不服本裁定應於送達後5日內向本院提出抗告狀
                          書記官  陳如玲
中　　華　　民　　國　　96　　年　　12　　月　　31　　日
